# 请教陈版，关于关联方认定的问题

提问人：shaowei2073 时间：2017-01-24 16:48:00
一、背景 1 、《企业会计准则第 36 号-关联方披露》直接将企业的合营企业、联营企业认定为其关联方； 2 、《证监会就《上市公司信息披露管理办法》答记者问》里指出，“因此中国证监会监管和规范的关联方是指能够控制上市公司或影响上市公司的决策而损害上市公司利益的各方，在这里不包括上市公司的子公司、合营企业、联营企业。”，且股票上市规则中也未指明合营企业、联营企业属于关联方。
二、问题 假设上市公司的董监高没有在联营企业和合营企业中担任董事、高管，只是持有股份，且不属于IPO或者年度报告中披露事项，那么合营企业和联营企业是否属于上市公司关联方？

回答人：chenyiwei
合营企业和联营企业如果没有《股票上市规则》第10.1节规定的特殊情形，则不属于证券监管规则意义上的关联方。但在财务报表中仍认定为关联方。